【裁判字號】    97,易,485
【裁判日期】    970731
【裁判案由】    詐欺等
【裁判全文】
臺灣高雄地方法院刑事判決               97年度易字第485號
公  訴  人  臺灣高雄地方法院檢察署檢察官
被      告  丙○○
                    （現於台灣高雄看守所羈押中）
上列被告因詐欺等案件，經檢察官提起公訴（97年度偵字第4889
號、第5297號），本院判決如下：
    主  文
丙○○犯恐嚇危害安全罪，累犯，處有期徒刑伍月，如易科罰金
，以新台幣壹仟元折算壹日。
    事  實
一、丙○○前於民國92年間因贓物案件，經台灣台中地方法院以
    92年度沙簡字第398 號判處有期徒刑4 月確定，於93年5 月
    16日縮刑期滿徒刑執行完畢。詎猶不知悔改，其與乙○○（
    業另行審結）於97年2 月3 日23時30分許，一同前往甲○○
    所經營位於高雄縣鳳山市○○○路256 號之「歡樂時代卡拉
    OK」店內消費，點取酒類及小菜等食物並唱歌，共計消費新
    臺幣（下同）1,650 元，詎渠等2 人僅支付500 元後，即無
    資力再行支付剩餘款項（詐欺罪嫌部分另經不起訴處分），
    甲○○欲結束營業時，要求丙○○、乙○○結帳，乙○○因
    酒醉倒臥於桌上，而丙○○竟拒不付款，並基於恐嚇之犯意
    ，對甲○○恫稱：「若報案的話就要砸店」等語，以此加害
    於財產之事恐嚇甲○○，使甲○○心生畏懼，致生危害於安
    全，並報警處理而悉上情。
二、案經高雄縣政府警察局鳳山分局報請台灣高雄地方法院檢察
    署檢察官偵查起訴。
    理  由
一、程序方面：
    本判決所引用之證據資料（詳後引證據），其中傳聞證據部
    分，縱無刑事訴訟法第159 條之1 至第159 條之4 或其他規
    定之傳聞證據例外情形，亦因檢察官、被告丙○○或同意可
    作為證據使用，或未聲明異議，依刑事訴訟法第159 條之5
    第1 項、第2 項之規定，本院審酌該證據作成之情況，認為
    適當，應得為證據。
二、實體方面：
  (一)訊據被告固坦承於上揭時間與證人即共犯乙○○至證人甲○○所經營之「歡樂時代卡拉OK」店內消費等事實，核與證人
    甲○○、乙○○於警詢、偵查及本院審理中證述此部分相關
    情節大致相符，並有估價單1 紙在卷可參。惟被告矢口否認
    有何恐嚇危害安全犯行，辯稱：伊是經由案外人施先生之介
    紹而至「歡樂時代卡拉OK」店消費捧場，伊進入店內之初，
    即已向店家言明以500 元為消費上限，伊後來就醉臥在椅子
    上睡覺，不清楚證人乙○○事後又多消費了1 千多元，伊不
    記得有與證人甲○○吵架並出言恐嚇，且伊是要去捧場的，
    不可能恐嚇證人甲○○云云。經查：證人甲○○於警詢中證
    稱：97年2 月3 日約19時30分許，被告與證人乙○○進入店
    內點一些小菜，並喝酒唱歌直到23時許，他們要回去時，伊
    叫他們付錢，因為他們身上沒錢付帳就開始在店內吵鬧，伊
    叫他們不要吵，否則要報案，這時他們就恐嚇伊如果敢報案
    ，就要砸店等語（97年度偵字第4889號卷第10頁背面）、偵
    查中證稱：伊當日約在23時左右到店裡，被告與證人乙○○
    說沒有錢付帳，伊叫他們不要吵也不要再喝，他們說如果伊
    再講，報案的話就要砸伊的店，在場的證人乙○○和被告都
    有提及，伊有問他們如果沒錢，不要鬧，如果鬧說要砸店，
    伊害怕所以報案，在店內時，被告與證人乙○○都有說要砸
    店的事，在警察局時證人乙○○已經睡著，被告還很兇，警
    察有制止他等語（同上卷第55、56頁）、本院審理中結證稱
    ：當時伊店要打佯了，小姐通知伊說有客人消費不付帳，伊
    去請那二名顧客結帳，有一個人說身上沒有那麼多錢，那個
    人就是在庭的證人乙○○，另一個人伊在派出所時有聽到那
    個人姓劉，那個姓劉的很兇，說他身上沒有錢改天再付，伊
    跟他說你之前沒有來消費過，請他用行動電話聯絡朋友來付
    帳，姓劉的顧客說沒有辦法付錢，不然要怎樣，不然等一下
    要給你翻桌，伊聽到後心裡很害怕就報警，當時證人乙○○
    有一點醉在旁邊沒講話，都是姓劉在那邊吼叫，姓劉的說他
    欠人很多次都不用付，伊對他們說你們第一次來，消費金額
    不高，叫他們聯絡附近的朋友來處理，如果沒有電話伊可以
    借他們，姓劉的說不用了，他還要喝不然就砸店，當時證人
    乙○○並沒有講話就趴在桌上看著伊與姓劉的講話，亦沒有
    阻止，被告說要砸店，伊會害怕，所以才報案，伊對誰恐嚇
    伊的印象很清楚等語（本院97年6 月23日準備程序筆錄第3
    至5 頁），其就有關證人乙○○當時有無聲稱要砸店等語前
    後雖有所不符，然就被告當時確有出言恐嚇要砸店等語前後
    供述則屬一致，並與證人乙○○於警詢、偵查及本院審理中
    所一致供稱其當時已酒醉倒臥於旁之語相符，而證人甲○○
    與被告及證人乙○○均不認識，並無厚此薄彼獨獨迴護證人
    乙○○，卻甘冒刑事偽證罪責而誣攀被告之理，所述應屬可
    採。是當時酒醉臥倒於旁者為證人乙○○，並非被告，被告
    則於證人甲○○要求結帳時，有出言恐嚇要砸店之事實，應
    堪認定。被告上開所辯，並無可採。至被告雖請求傳訊案外
    人施先生，欲證明其當日是要去捧場，而且一開始就表明要
    消費500 元，不可能恐嚇云云，惟被告自承不知道施先生之
    姓名及住址（本院97年7 月21日審判筆錄第4 頁），是本院
    已無從傳訊該名證人，況依被告前揭所述之待證事實，與被
    告是否有為本案恐嚇犯行亦無相關，自無調查之必要，附此
    敘明。綜上，本案事證明確，被告犯行堪以認定，應依法論
    科。
  (二)按刑法第305 條之恐嚇罪，以加害生命、身體、自由、名譽
    、財產之事恐嚇他人，使人生畏怖心為目的，而通知將加惡
    害之旨於被害人者而言（最高法院52年台上字第751 號判例
    可資參照）。證人甲○○業因被告上開話語而心生畏懼，並
    因之報警處理，業據其於偵查、審理中證述明確，故核被告
    所為，係犯刑法第305 條之恐嚇危害安全罪。再被告因贓物
    案件，經台灣台中地方法院以92年度沙簡字第398 號判處有
    期徒刑4 月確定，於93年5 月16日縮刑期滿徒刑執行完畢，
    有臺灣高等法院被告前案紀錄表1 份在卷可按，其於受有期
    徒刑之執行完畢後，5 年內故意再犯本件有期徒刑以上之罪
    ，為累犯，應依刑法第47條第1 項之規定，加重其刑。本院
    爰審酌被告為躲避支付消費債務，竟以恐嚇之方式威嚇被害
    人甲○○，對社會治安危害非微，所為實不足取，且犯後飾
    詞否認犯行，態度不佳，並其犯罪動機、目的、手段等一切
    情狀，量處如主文所示之刑，並考量被告係國中畢業，目前
    無業，經濟狀況尚可等情，諭知如主文所示之易科罰金折算
    標準，以資儆懲。
據上論斷，應依刑事訴訟法第299 條第1 項前段，刑法第305 條
、第47條第1 項、第41條第1 項前段，刑法施行法第1 條之1 規
定，判決如主文。
本案經檢察官王朝弘到庭執行職務。
中    華    民    國    97    年    7     月    31    日
                  刑事第十三庭  法  官  郭宜芳
以上正本證明與原本無異。
如不服本判決應於收受本判決後10日內向本院提出上訴書狀，並
應敘述具體理由，如未敘述上訴理由者，應於上訴期間屆滿後20
日內補提理由書狀於本院（均須按他造當事人之人數附繕本）「
切勿逕送上級法院」。
                                書記官  李崑良
中    華    民    國    97    年    7     月    31    日
附錄本案論罪科刑法條全文：
中華民國刑法第305條
（恐嚇危害安全罪）
以加害生命、身體、自由、名譽、財產之事，恐嚇他人致生危害
於安全者，處2 年以下有期徒刑、拘役或3 百元以下罰金。


司法院資訊處製作；財團法人民間司法改革基金會備份。
